臺灣臺北地方法院刑事判決　　　　　　 100年度審訴字第149號
公　訴　人　臺灣臺北地方法院檢察署檢察官
被　　　告　呂宗昌
指定辯護人　本院公設辯護人唐禎琪
上列被告因違反槍砲彈藥刀械管制條例案件，經檢察官提起公訴
（100 年度偵字第17336 號），本院判決如下：
    主  文
呂宗昌未經許可，持有其他可發射子彈具有殺傷力之改造手槍，
處有期徒刑壹年捌月，併科罰金新臺幣萬元，罰金如易服勞役
，以新臺幣壹仟元折算壹日。扣案仿ＷＡＬＴＨＥＲ廠ＰＰＫ/
Ｓ型半自動手槍製造之改造手槍壹枝（槍枝管制編號：0000
000000號，含彈匣壹個）沒收。
    事  實
一、呂宗昌明知可發射子彈具有殺傷力之各式槍砲，屬槍砲彈藥
    刀械管制條例第4 條第1 項第1 款所列之管制物品，非經中
    央主管機關許可，不得持有，竟仍基於持有具殺傷力槍枝之
    犯意，於民國100 年8 月4 日凌晨某時，在臺北市錦州橋某
    處，拾得具有殺傷力仿ＷＡＬＴＨＥＲ廠ＰＰＫ/ Ｓ型半自
    動手槍製造之改造手槍1 枝（槍枝管制編號：0000000000，
    含彈匣1 個）而持有之。嗣於100 年8 月8 日晚上8 時45分
    許，在臺北市中山區○○○路536 號前為警查獲，並當場扣
    得上開手槍1 枝（含彈匣1 個），始查知上情。
二、案經臺北市政府警察局中山分局移送臺灣臺北地方法院檢察
    署檢察官偵查起訴。
    理  由
一、按被告以外之人於審判外之言詞或書面陳述，除法律有規定
    者外，不得作為證據；被告以外之人於審判外之陳述，雖不
    符刑事訴訟法第159 條之1 至第159 條之4 之規定，而經當
    事人於審判程序同意作為證據，法院審酌該言詞陳述或書面
    陳述作成時之情況，認為適當者，亦得為證據；當事人、代
    理人或辯護人於法院調查證據時，知有刑事訴訟法第159 條
    第1 項不得為證據之情形，而未於言詞辯論終結前聲明異議
    者，視為有前項之同意，刑事訴訟法第159 條第1 項、第15
    9 條之5 分別定有明文。查本案當事人及辯護人均不否認被
    告以外之人於審判外陳述之證據能力，且經本院審酌該等證
    據之取得並無不法情形，且與本案有重要關連，適宜為本案
    證據。
二、上揭事實業據被告呂宗昌於本院審理時坦承不諱（本院卷第
    64頁反面），且有內政部警政署刑事警察局100 年9 月7 日
    刑鑑字第1000105892號鑑定書附卷可稽（偵卷第58-59 頁）
    ，並有仿ＷＡＬＴＨＥＲ廠ＰＰＫ/ Ｓ型半自動手槍製造之
    改造手槍1 枝（槍枝管制編號：0000000000號，含彈匣1 個
    ）扣案足憑。本案經將扣案槍枝送內政部警政署刑事警察局
    （下稱刑事局）分別以檢視法、性能檢驗法、試射法鑑定結
    果，該送鑑手槍1 枝，係改造手槍，由仿ＷＡＬＴＨＥＲ廠
    ＰＰＫ/ Ｓ型半自動手槍製造之槍枝，換裝土造金屬槍管而
    成，擊發功能正常，可供擊發適用子彈使用，認具殺傷力等
    情，有刑事局100 年9 月7 日刑鑑字第1000105892號鑑定書
    1 份在卷可稽。被告雖曾辯稱欲報繳槍枝始攜帶槍枝於身，
    並無持有之意云云，然被告係於100 年8 月4 日凌晨某時即
    已拾獲，惟被告非但未與任何偵查機關聯繫此事，且遲至同
    年8 月8 日即因隨身攜帶行走於路為警查獲，足見被告確有
    持有槍枝之意及事實，其前辯稱無持有之意，係屬辯解之詞
    ，不足採信，應以被告於本院審理時之自白較為可採。綜上
    所述，本案事證明確，被告犯行洵堪認定，應依法論科。
三、核被告所為，係犯槍砲彈藥刀械管制條例第8 條第4 項未經
    許可持有可發射子彈具有殺傷力之改造手槍罪。查被告年紀
    尚輕，因拾獲而持有槍枝，持有期間不長，並曾有向警方報
    案之意，且並未持槍為其他不法犯行，依本案犯罪情狀，若
    處以法定最輕本刑，仍屬情輕法重，客觀上足以引起一般同
    情，有情堪憫恕之處，爰依刑法第59條之規定，減輕其刑。
    爰審酌被告未經許可持有槍枝，且將該等槍枝置放於隨身背
    包中，對於社會安全及個人法益均有高度危險性，行為要有
    不當，惟念其犯後坦承犯行，尚有悔意，並參酌其前科素行
    、智識能力及生活狀況等一切情狀，量處如主文所示之刑，
    並諭知罰金易服勞役之折算標準，以資懲儆。扣案仿ＷＡＬ
    ＴＨＥＲ廠ＰＰＫ/ Ｓ型半自動手槍製造之改造手槍1 枝（
    槍枝管制編號：0000000000號，含彈匣1 個），具有殺傷力
    ，業如上述，為違禁物，爰依刑法第38條第1 項第1 款規定
    宣告沒收。至扣案之非制式子彈5 顆，經採樣鑑定試射結果
    ，認不具殺傷力，均非違禁物，有鑑定書可查，與本案無關
    ，應由移案機關另為適法之處理，附此敘明。
據上論斷，應依刑事訴訟法第299 條第1 項前段，槍砲彈藥刀械
管制條例第8 條第4 項，刑法第11條、第59條、第42條第3 項、
第38條第1 項第1 款，判決如主文。
本案經檢察官翁偉玲到庭執行職務。
中    華    民    國   100    年    12    月    29    日
                  刑事第二十一庭審判長法  官  劉素如
                                      法  官  徐淑芬
                                      法  官  林勇如
上正本證明與原本無異。
如不服本判決應於收受送達後10日內向本院提出上訴書狀，並應
敘述具體理由；其未敘述上訴理由者，應於上訴期間屆滿後20日
內向本院補提理由書（均須按他造當事人之人數附繕本）「切勿
逕送上級法院」。
                                      書記官  葉潔如
中    華    民    國   100    年    12    月    29    日
附錄本案論罪法條：
槍砲彈藥刀械管制條例第8 條
未經許可，製造、販賣或運輸鋼筆槍、瓦斯槍、麻醉槍、獵槍、
空氣槍或第4 條第1 項第1 款所定其他可發射金屬或子彈具有殺
傷力之各式槍砲者，處無期徒刑或5 年以上有期徒刑，併科新臺
幣1 千萬元以下罰金。
未經許可，轉讓、出租或出借前項所列槍枝者，處5 年以上有期
徒刑，併科新臺幣1 千萬元以下罰金。
意圖供自己或他人犯罪之用，而犯前二項之罪者，處無期徒刑或
7年 以上有期徒刑，併科新臺幣1 千萬元以下罰金。
未經許可，持有、寄藏或意圖販賣而陳列第1 項所列槍枝者，處
3 年以上10年以下有期徒刑，併科新臺幣7 百萬元以下罰金。
第 1 項至第 3 項之未遂犯罰之。
犯第1 項、第2 項或第4 項有關空氣槍之罪，其情節輕微者，得
減輕其刑。